臺灣臺中地方法院刑事判決　　　　　　　　　　　　九十三年度訴字第六四七號
　　公　訴　人　臺灣臺中地方法院檢察署檢察官
　　被　　　告　甲○○
右列被告因違反槍砲彈藥刀械管制條例案件，經檢察官提起公訴（九十二年度偵字第
二二五一二號），本院合議庭裁定改以簡式審判程序審理後，判決如左：
    主    文
甲○○未經許可，寄藏可發射子彈具有殺傷力之改造手槍，處有期徒刑壹年肆月，併
科罰金新台幣參萬元，罰金如易服勞役，以參佰元折算壹日。扣案之改造七點六五型
手槍壹支（槍枝管制編號：0000000000號）及土造子彈拾伍顆（經鑑驗試
射貳顆，驗餘子彈拾伍顆），均沒收。
    事    實
一、甲○○明知其友人乙○○於民國九十二年九月底某日下午七時許，至其位在臺中
    縣東勢鎮○○○街一二九號之住處所寄放之改造七點六五型手槍一支（槍枝管制
    編號：0000000000號）及土造子彈十七顆（經鑑驗試射二顆，驗餘子
    彈十五顆），分別係乙○○於不詳時、地購買七‧六五型玩具手槍一支後，以換
    裝土造金屬槍管之方式改造，認係由仿ＷＡＬＴＨＥＲ廠ＰＰＫ／Ｓ型半自動手
    槍製造之玩具手槍換裝土造金屬槍管而成，機械性能良好，可擊發適用子彈，而
    具殺傷力之改造手槍，以及具直徑七點五ｍｍ之土造金屬彈頭，認均具殺傷力之
    土造子彈，竟仍基於未經許可寄藏改造手槍、子彈之犯意，而同時應允寄藏於其
    前揭住處三樓之置物間內。嗣於同年十月八日下午四時許，經警持本院核發之搜
    索票至甲○○上開住處置物間內，查獲乙○○所有寄藏之黑色手提包一個（內有
    前揭具有殺傷力之改造七點六五型手槍一支及改造土造子彈十七顆、未具殺傷力
    之改造手槍半成品一組及改造土造子彈五顆），始循線獲悉上情。
二、案經苗栗縣警察局移送臺灣臺中地方法院檢察署檢察官偵查起訴。
    理    由
一、右揭事實，業據被告甲○○於本院審理時供承不諱，並經乙○○於警詢及偵查中
    證述詳實，而扣案之改造七點六五型手槍（槍枝管制編號0000000000
    號）經送內政部警政署刑事警察局鑑驗結果，認係由仿ＷＡＬＴＨＥＲ廠ＰＰＫ
    ／Ｓ型半自動手槍製造之玩具手槍換裝土造金屬槍管而成之改造手槍，機械性能
    良好，可擊發適用子彈，而具殺傷力，又土造子彈十七顆，具直徑七‧五ｍｍ之
    土造金屬彈頭，經採樣二顆試射，均可擊發，認均具殺傷力，復有該局同年十二
    月三十日刑鑑字第０九二０一九五一三三號槍彈鑑定書在卷足憑，是足見被告甲
    ○○上開自白，核與事實相符。本案事證明確，被告甲○○之犯行，堪予認定。
二、核被告甲○○所為，係犯槍砲彈藥刀械管制條例第十一條第四項之未經許可，寄
    藏可發射子彈具有殺傷力之手槍罪及同條例第十二條第四項之未經許可，寄藏子
    彈罪。又被告甲○○寄藏上開手槍一支及子彈十七顆之行為，當然均包含持有性
    質，故其持有行為應為寄藏行為所吸收，均不另論罪。被告以一寄藏行為觸犯前
    開二罪，為想像競合犯，應從一重之未經許可寄藏可發射子彈具有殺傷力之手槍
    罪處斷。爰審酌被告甲○○寄藏可發射子彈，具殺傷力之手槍一支與具殺傷力之
    子彈十七顆等物，對社會治安有重大危害，惟其坦承犯行，深具悔意，亦未持槍
    犯案等一切情狀，量處如主文所示之刑，並諭知罰金易服勞役之折算標準。至扣
    案仿裝土造金屬槍管之方式改造，認係由仿ＷＡＬＴＨＥＲ廠ＰＰＫ／Ｓ型半自
    動手槍製造之玩具手槍換裝土造金屬槍管而成，機械性能良好，可擊發適用子彈
    ，而具殺傷力之改造手槍一支，以及具直徑七點五ｍｍ之土造金屬彈頭，認均具
    殺傷力之土造子彈十五顆（扣案子彈十七顆其中二顆經於鑑定時試射完畢，故失
    其違禁物之性質），均係違禁物，爰依刑法第三十八條第一項第一款之規定，宣
    告沒收。至扣案之玩具手槍滑套、模型槍包裝盒各一個、電鑽一台、老虎鉗座一
    台、砂輪片五片、固定夾一支、銼刀四支、尖嘴鉗一支、平口鉗一支、鋼鋸片三
    片、鋼刷二支、空氣瓶接頭開關二個及手槍圖譜三本等物品，既經被告否認係乙
    ○○所寄放，辯稱係伊所有之物等情在卷，而本院復查無證據足認前揭物品確與
    本案有涉，是不另為沒收之諭知。又乙○○所同時寄放之改造手槍半成品一組及
    改造七點五ｍｍ之土造子彈五顆，經送鑑驗之結果，既分別係玩具金屬槍身、玩
    具金屬滑套、玩具金屬撞針座、長約六一點六ｍｍ至七八點四ｍｍ之彈簧及長約
    一一四點六ｍｍ之金屬管，以及無法擊發，認均不具殺傷力之土造子彈，有內政
    部警政署刑事警察局同年十二月三十日刑鑑字第０九二０一九五一三三號槍彈鑑
    定書附卷可佐，自與本案無涉，亦不得為沒收之諭知，併予敘明。
據上論斷，應依刑事訴訟法第二百七十三條之一第一項、第二百九十九條第一項前段
，槍砲彈藥刀械管制條例第十一條第四項、第十二條第四項，刑法第十一條前段、第
五十五條、第三十八條第一項第一款、第四十二條第二項，罰金罰鍰提高標準條例第
二條，判決如主文。
中      華      民      國      九十三    年      四     月      九     日
                                臺灣臺中地方法院刑事第二庭
                                        法  官  許  惠  瑜
右正本證明與原本無異。
如不服本判決，應於送達後十日內向本院提出上訴狀（須附繕本），上訴於台灣高等
法院台中分院。
                                        書記官
中      華      民      國      九十三    年      四     月      九     日
附錄論罪科刑法條
槍砲彈藥刀械管制條例第十一條第四項：未經許可，持有、寄藏或意圖販賣而陳列第
一項所列槍者，處一年以上七年以下有期徒刑，併科新臺幣七百萬元以下罰金。
槍砲彈藥刀械管制條例第十二條第四項：未經許可，持有、寄藏或意圖販賣而陳列子
彈者，處五年以下有期徒刑，併科新臺幣三百萬元以下罰金。
